【裁判字號】    99,上易,624
【裁判日期】    990707
【裁判案由】    業務過失傷害
【裁判全文】
灣高等法院臺中分院刑事判決         99年度上易字第624號
上  訴  人
即  被  告  乙○○
上列上訴人因業務過失傷害案件，不服臺灣南投地方法院九十八
年度易字第一五六號中華民國九十九年三月二日第一審判決（起
訴案號：臺灣南投地方法院檢察署九十七年度調偵字第五五、五
六號），提起上訴，本院判決如下：
    主  文
上訴駁回。
乙○○緩刑貳年，但應依據臺灣南投地方法院九十九年度審移調
字第一二號調解成立筆錄內容，給付丙○○新台幣拾貳萬伍仟
元。
    事實及理由
一、本案經本院審理結果，認第一審判決認事用法及量刑均無不
    當，應予維持，並引用第一審判決書記載之事實、證據及理
    由（如附件）。
二、上訴人即被告乙○○（以下簡稱為被告）在本院審理時，雖
    仍否認犯罪，並以：告訴人丙○○是工人拆除組合屋不小心
    被掉下來的東西壓到，現場伊有清空，吳瑞鑫亦負有安全教
    育責任，不應由伊一人負責等情詞置辯。惟本案告訴人丙○
    ○乃係於被告所雇用之工人拆除組合屋牆壁時，遭倒下之牆
    壁壓傷，且當時工地現場並未設置任何安全設施禁止他人接
    近之情，已為被告在原審法院審理時所坦認（見原審法院卷
    第一八六、一八七頁）。證人吳瑞鑫於同院審理時並證稱：
    九十五年一月二十四日下午發生事故時，工程作得差不多了
    ，組合屋的螺絲都已經拆除，被告當時在組合屋牆壁的西邊
    收拾東西要回臺北，我在牆壁南邊，告訴人則在牆壁東邊、
    蹲在牆邊撿金屬物品，被告所雇用的工人將繩索綁在牆壁上
    ，要自牆壁東邊拉倒牆壁，沒有注意告訴人在現場，事故現
    場沒有人在警戒，以避免危險發生，沒有禁止非拆除工作之
    人員進入拆除現場，亦未設置其他安全設施，工人拉牆壁時
    ，我沒有聽到有先喊叫、要求其他人離開，被告是在現場安
    排、指揮工人的工作，也會做技術性的工作，如指示牆壁要
    往哪邊拉倒、要拆哪個螺絲等，現場螺絲是由被告弄鬆後，
    被告走掉，其工人就知道要如何拉牆壁等語（見原審法院卷
    第一四七至一五○頁）。此外，證人丙○○於原審法院審理
    時亦證稱：事故發生時我在該處撿金屬零件，被告的工人拆
    組合屋牆壁前沒有講，我不知牆壁要倒下來，我看到牆壁倒
    下時要跑但來不及，當時沒有設置任何安全設施，也沒派人
    在現場警戒，以防止危險發生，我沒有戴安全帽，沒有人要
    求我在拆除組合屋牆壁時離開拆除現場等情甚詳（見原審法
    院卷第一四二至一四五頁）。足認被告於其所雇用之工人拉
    扯、拆除組合屋牆壁時，並未禁止與拆除工作無關之人員進
    入拆除區，亦未揭示警示標語，而係逕自在旁收拾物品準備
    離開，後係因其未於工人拆除組合屋牆壁前要求告訴人丙○
    ○離開，始致告訴人丙○○遭倒塌之組合屋牆壁壓傷。被告
    辯稱：現場伊有清空云云，尚非可信。另證人吳瑞鑫於本案
    應負何種責任，此與被告於本案應負之罪責無涉。尚無從以
    證人吳瑞鑫業經告訴人丙○○於一審撤回告訴，並經原審法
    院為公訴不受理之判決，即認被告可以免責。被告以前開情
    詞置辯而否認犯罪，尚非可以採信。再者，本案被告係經檢
    察官以其在組合屋拆除現場施工時，本應注意拆除之組合屋
    牆壁後方不得有人站立，且無不能注意之情事，竟疏未注意
    ，致在以機具拉扯組合屋牆壁時，傷害告訴人丙○○等犯情
    ，而提起公訴。原判決僅係再就被告違反營造安全設施標準
    第一百五十七條第十一款所規定之注意義務乙情，再為具體
    認定，難認此即係「未受請求之事項予以判決」之違背法令
    。被告於其提出之刑事上訴狀以此指摘原審判決對其論罪科
    刑不當，亦非可採。綜上理由，應認被告之上訴為無理由，
    應予駁回。
三、本案被告之上訴雖無理由，但被告並無前科紀錄，此情有被
    告之全國前案紀錄表在卷可稽。被告因因一時失慎，偶罹刑
    典，事後亦已和告訴人丙○○在臺灣南投地方法院九十九年
    度審移調字第一二號損害賠償事件成立調解，同意給付告訴
    人丙○○新台幣三十二萬五千元（給付方式係於九十九年五
    月四日給付二萬五千元，其餘金額自九十九年六月四日起至
    九十九年十月四日止，於每月四日給付六萬元，如有一期不
    履行，視為全部到期），此情有臺灣南投地方法院九十九年
    度審移調字第一二號調解成立筆錄在卷可稽。經此偵、審程
    序及刑罰之宣告後，被告應知警惕而無再犯之虞，本院因認
    其刑以暫不執行為適當，乃併予宣告緩刑二年，用啟自新，
    但被告仍應依據臺灣南投地方法院九十九年度審移調字第一
    二號調解成立筆錄內容，給付告訴人丙○○上開損害賠償。
四、據上論斷，應依刑事訴訟法第三百七十三條、第三百六十八
    條、刑法第七十四條第一項第一款、第二項第三款，判決如
    主文。
本案經檢察官甲○○到庭執行職務。
中    華    民    國    99    年    7     月    7    日
            刑事第三庭    審判長法  官  王  增  瑜
                                法  官  梁  堯  銘
                                法  官  廖  柏  基
上列正本證明與原本無異。
不得上訴。
                                書記官  曾  煜  智
中    華    民    國    99    年    7     月    7    日

司法院資訊處製作；財團法人民間司法改革基金會備份。
